臺灣板橋地方法院刑事判決　　　　　　　93年度重訴字第20號
公　訴　人　臺灣板橋地方法院檢察署檢察官
被　　　告　甲○○
指定辯護人　本院公設辯護人　子○○
被　　　告　丑○○
上　一　人
選任辯護人　劉師婷律師
　　　　　　劉大新律師
被　　　告　己○○
上　一　人
選任辯護人　舒建中律師
上列被告等因違反毒品危害防制條例等案件，經檢察官提起公訴
（九十三年度偵字第六七一七號、第八六一九號、第一０二四三
號），本院判決如下：
    主    文
甲○○共同變造國民身分證，足以生損害於公眾及他人，處有期
徒刑肆月。扣案變造之黃元良國民身分證上黏貼之甲○○照片壹
張沒收。又未經許可，持有可發射子彈具有殺傷力之槍枝，處有
期徒刑貳年陸月，併科罰金新臺幣參拾萬元，罰金部分如易服勞
役，以罰金總額與陸個月之日數比例折算。扣案仿ＣＯＬＴ廠製
口徑九釐米半自動手槍製造之手槍壹枝（含彈匣壹個，槍枝管制
編號0000000000號）及口徑九釐米制式子彈參拾伍顆
均沒收。又連續販賣第一級毒品，處無期徒刑，褫奪公權終身。
扣案第一級毒品海洛因合計驗餘淨重壹點柒陸公克均沒收銷燬之
。未扣案販賣毒品所得新臺幣壹萬伍千元沒收之，如全部或一部
不能沒收時，以其財產抵償之。應執行無期徒刑，併科罰金新臺
幣參拾萬元，罰金部分如易服勞役，以罰金總額與陸個月之日數
比例折算，褫奪公權終身。扣案變造之黃元良國民身分證上黏貼
之甲○○照片壹張以及仿ＣＯＬＴ廠製口徑九釐米半自動手槍製
造之手槍壹枝（含彈匣壹個，槍枝管制編號000000000
0號）、口徑九釐米制式子彈參拾伍顆均沒收。扣案第一級毒品
海洛因合計驗餘淨重壹點柒陸公克均沒收銷燬之。未扣案販賣毒
品所得新臺幣壹萬伍仟元沒收之，如全部或一部不能沒收時，以
其財產抵償之。
甲○○被訴販賣第二級毒品部分無罪。
丑○○持有第一級毒品，累犯，處有期徒刑參年。扣案第一級毒
品海洛因伍包（合計驗餘淨重玖拾點捌伍公克，純度為百分之柒
拾點壹柒，純質淨重陸拾參點柒伍公克）均沒收銷燬之。又共同
未經許可，寄藏可發射子彈具有殺傷力之槍枝，累犯，處有期徒
刑貳年陸月，併科罰金新臺幣參拾萬元，罰金部分如易服勞役，
以罰金總額與陸個月之日數比例折算。扣案仿ＣＯＬＴ廠製口徑
九釐米半自動手槍製造之手槍壹枝（含彈匣壹個，槍枝管制編號
0000000000號）及口徑九釐米制式子彈參拾伍顆均沒
收。應執行有期徒刑伍年參月，併科罰金新臺幣參拾萬元，罰金
部分如易服勞役，以罰金總額與陸個月之日數比例折算。扣案第
一級毒品海洛因伍包（合計驗餘淨重玖拾點捌伍公克，純度為百
分之柒拾點壹柒，純質淨重陸拾參點柒伍公克）均沒收銷燬之。
扣案仿ＣＯＬＴ廠製口徑九釐米半自動手槍製造之手槍壹枝（含
彈匣壹個，槍枝管制編號0000000000號）及口徑九釐
米制式子彈參拾伍顆均沒收。
丑○○被訴販賣第二級毒品部分無罪。
己○○共同未經許可，寄藏可發射子彈具有殺傷力之槍枝，累犯
，處有期徒刑貳年陸月，併科罰金新臺幣參拾萬元，罰金部分如
易服勞役，以罰金總額與陸個月之日數比例折算。扣案仿ＣＯＬ
Ｔ廠製口徑九釐米半自動手槍製造之手槍壹枝（含彈匣壹個，槍
枝管制編號0000000000號）及口徑九釐米制式子彈參
拾伍顆均沒收。又共同未經許可，販賣可發射子彈具有殺傷力之
槍枝未遂，累犯，處有期徒刑參年拾月，併科罰金新臺幣參拾萬
元，罰金部分如易服勞役，以罰金總額與陸個月之日數比例折算
。扣案仿ＷＡＬＴＨＥＲ廠ＰＰＫ／Ｓ型半自動手槍製造之改造
手槍壹枝（含彈匣壹個，槍枝管制編號0000000000號
）及土造子彈貳顆（均具直徑約八‧０釐米金屬彈頭）均沒收。
應執行有期徒刑陸年壹月，併科罰金新臺幣伍拾伍萬元，罰金部
分如易服勞役，以罰金總額與陸個月之日數比例折算。扣案仿Ｃ
ＯＬＴ廠製口徑九釐米半自動手槍製造之手槍壹枝（含彈匣壹個
，槍枝管制編號0000000000號）、口徑九釐米制式子
彈參拾伍顆以及仿ＷＡＬＴＨＥＲ廠ＰＰＫ／Ｓ型半自動手槍製
造之改造手槍壹枝（含彈匣壹個，槍枝管制編號0000000
000號）、土造子彈貳顆（均具直徑約八‧０釐米金屬彈頭）
均沒收。
    犯罪事實
一、甲○○（原名李孟書）前於民國八十八年間因轉讓禁藥、非
    法持有槍枝、非法製造槍枝案件，經本院以八十六年度訴字
    第二０六二號分別判處有期徒刑六月、七月、二年四月，甲○○不服而提起上訴，經臺灣高等法院以八十八年度上訴字
    第一四四二號撤銷原審關於非法製造槍枝部分，仍改判處有
    期徒刑二年四月，其餘上訴駁回，並定應執行有期徒刑三年
    五月，甲○○再提起上訴，經最高法院以九十一年度臺上字
    第六八四二號判決上訴駁回確定，於九十三年三月三十日入
    監服刑，現仍在監執行中（於本案不構成累犯）。
二、丑○○前於八十八年間因轉讓毒品及持有毒品案件，經本院
    以八十八年度訴字第一九二九號分別判處有期徒刑一年十月
    、七月，丑○○對於轉讓毒品部分不服而提起上訴，經臺灣
    高等法院以八十九年度上訴字第二三一九號判決上訴駁回，
    丑○○再提起上訴，經最高法院以九十年度臺上字第七五號
    判決上訴駁回確定。復於八十九年間因施用毒品案件，經本
    院以八十九年度板簡字第一八三四號判處有期徒刑六月確定
    。上揭三罪嗣經臺灣高等法院以九十年度聲字第二三一四號
    裁定應執行有期徒刑二年八月確定。丑○○又於九十年間因
    施用毒品案件，經本院以九十年度板簡字第八三八號判處有
    期徒刑六月確定，並與前述所科之刑接續執行，於九十年八
    月十四日入監服刑，於九十二年四月二十一日縮短刑期假釋
    出監，於九十二年十二月十三日縮刑期滿，假釋未經撤銷而
    以已執行完畢論（於本案構成累犯）。
三、己○○前於八十八年間因施用毒品案件，經臺灣臺北地方法
    院以八十八年度易字第一０九０號判處有期徒刑五月確定。
    復於八十八年間因販賣毒品及持有毒品案件，經臺灣臺北地
    方法院以八十八年度訴字第五三四號分別判處有期徒刑七月
    二月、四月，己○○對於販賣毒品部分不服而提起上訴，經
    臺灣高等法院以九十年度上訴字第三八八號撤銷改判處有期
    徒刑一年確定。上揭三罪嗣經臺灣高等法院以九十年度聲字
    第二七二二號裁定應執行有期徒刑一年七月確定，於九十二
    年二月三日縮短刑期執行完畢（於本案構成累犯）。
四、甲○○基於變造國民身分證之犯意，於九十三年一月至同年
    二月間某日（起訴書誤載為九十三年三、四月間），在臺北
    縣三重巿三和路某處，將其個人照片交予具犯意聯絡之真實
    姓名年籍不詳人士，以新臺幣（下同）一萬五千元之代價委
    託該名不詳人士以換貼照片之方式變造黃元良之國民身分證
    一張，足以生損害於黃元良以及戶政機關對於國民身分證核
    發暨管理之正確性。
五、甲○○明知可發射子彈具有殺傷力之槍枝及具有殺傷力之子
    彈均係槍砲彈藥刀械管制條例所列管之槍枝及彈藥，未經許
    可，不得無故持有，竟基於非法持有具有殺傷力之槍枝及子
    彈之犯意，自不詳時間起，未經許可，無故持有可發射子彈
    具有殺傷力之仿ＣＯＬＴ廠製口徑九釐米半自動手槍製造之
    手槍一枝（含彈匣一個，槍枝管制編號000000000
    0號）及具有殺傷力之口徑九釐米制式子彈三十八顆，並藏
    置在其位於臺北縣蘆洲巿長安街二二０巷三十二號二樓住處
    內。
六、甲○○另基於意圖營利之概括犯意，於九十三年三月間，在
    其位於上址住處樓下，以每淨重約０‧九公克五千元之代價
    ，連續三次販賣第一級毒品海洛因予丁○○施用（丁○○施
    用毒品犯行，業經本院以九十三年度訴字第一二０四號判處
    應執行有期徒刑十月確定）。嗣復於九十三年三月二十九日
    晚間十一時二十分許，二人再度相約在上址交易第一級毒品
    海洛因，惟尚未完成之際，即為持搜索票前往甲○○上址住
    處執行搜索之警員當場查獲，並在甲○○身上起出第一級毒
    品海洛因三包（合計驗餘淨重一‧七六公克）以及變造之黃
    元良國民身分證一張。
七、緣甲○○於前述時間及地點為警查獲時，其女友戊○○（未
    據起訴）趁隙將其非法持有之上揭槍枝及子彈攜至上址六樓
    躲避，並於九十三年三月三十日凌晨零時三十一分許，撥打
    丑○○使用之行動電話門號0000000000號告知上
    情，丑○○旋趕至上址與戊○○會合，並得悉甲○○尚非法
    持有上揭可發射子彈具有殺傷力之手槍及具有殺傷力之制式
    子彈，為避免另為警查獲，竟基於寄藏具有殺傷力之槍枝及
    子彈之犯意，立即撥打具有犯意聯絡之己○○使用之行動電
    話門號0000000000號，指示己○○駕車至臺北縣
    三重巿龍門路附近，將上揭槍枝及子彈均交予己○○另覓他
    處藏放。嗣於同日上午四時十分許，己○○駕駛車牌號碼二
    Ｂ－七八七八號自小客車搭載不知情之寅○○行經臺北巿昆
    明街一五八號前，經已對丑○○及己○○使用之前開行動電
    話實施通訊監察並即時跟監之警員當場攔停查獲，並在該自
    小客車右前座腳踏墊處起出黑色手提包一個，內裝有上揭具
    有殺傷力之手槍一枝（含彈匣一個）及制式子彈三十八顆（
    其中三顆經試射鑑驗後已失其效能）。
八、丑○○明知海洛因業經毒品危害防制條例公告為第一級毒品
    ，未經許可，不得無故持有之，竟基於持有第一級毒品海洛
    因之犯意，自不詳時間起，非法持有第一級毒品海洛因共五
    包（合計驗餘淨重九十‧八五公克，純度為百分之七十‧一
    七，純質淨重六十三‧七五公克），分別將之藏置在其位於
    臺北縣淡水鎮○○○路○段八十七之三號二十五樓以及位於
    臺北巿敦煌路二十四巷二弄十七號四樓等住處內。嗣為警先
    後於九十三年五月十六日下午四時五分許、同日下午五時三
    十分許，持搜索票分別前往上址執行搜索，當場起出前開第
    一級毒品海洛因共五包，而查獲上情。
九、緣己○○於九十三年五月間某日，得知癸○○（另經臺灣板
    橋地方法院檢察署檢察官以九十三年度偵字第八六一九號為
    不起訴處分確定）之友人欲購買具有殺傷力之槍枝及子彈，
    乃聯繫寅○○（業經本院判處有期徒刑三年四月）而知悉其
    恰欲出售其持有之可發射子彈具有殺傷力之仿ＷＡＬＴＨＥ
    Ｒ廠ＰＰＫ／Ｓ型半自動手槍製造之改造手槍一枝（含彈匣
    一個，槍枝管制編號0000000000號）及具有殺傷
    力之土造子彈三顆（均具直徑約八‧０釐米金屬彈頭），遂
    與寅○○共同基於意圖營利之犯意聯絡，由己○○出面與癸○○商議買賣價格及交易方式，寅○○則於九十三年五月十
    六日下午二時三十分許，攜帶上揭改造手槍一枝及土造子彈
    三顆，前往己○○承租位於臺北巿昆明街一六０巷一之十七
    號住處，將該槍枝、子彈均交予己○○，己○○旋於同日下
    午三時許，與癸○○相約在臺北巿昆明街一六０巷口，正著
    手進行交易尚未完成之際，適為已監控多時之警方當場查獲
    己○○、癸○○及與癸○○同行之不知情友人謝偉鑫（另經
    臺灣板橋地方法院檢察署檢察官以九十三年度偵字第八六一
    九號為不起訴處分確定），並在己○○攜帶之皮包內起獲上
    揭改造手槍一枝（含彈匣一個）及土造子彈三顆（經取樣一
    顆鑑驗試射後已失其效用），復扣得癸○○所有之現金十萬
    元及行動電話一具（含行動電話門號0000000000
    號ＳＩＭ卡）、謝偉鑫所有之行動電話二具（含行動電話門
    號0000000000號ＳＩＭ卡及000000000
    0號ＳＩＭ卡）及己○○所有之行動電話一具（含行動電話
    門號0000000000號ＳＩＭ卡）。
十、案經臺北縣政府警察局海山分局報請臺灣板橋地方法院檢察
    署檢察官偵查起訴。
    理    由
甲、有罪部分
壹、被告甲○○變造特種文書部分
    被告甲○○委託真實姓名年籍不詳人士以換貼照片之方式變
    造黃元良之國民身分證等犯罪事實，業據其於偵查中及本院
    訊問時自白不諱（見臺灣板橋地方法院檢察署九十三年度偵
    字第六七一七號偵查卷一第八十四頁及本院九十三年八月十
    七日準備程序筆錄），並有變造之黃元良國民身分證一張扣
    案可資佐證，堪認被告甲○○之自白與事實相符，且足以生
    損害於被害人黃元良以及戶政機關對於國民身分證核發暨管
    理之正確性。是被告甲○○變造特種文書犯行堪以認定，應
    予依法論罪科刑。
貳、被告甲○○非法持有槍枝暨子彈以及被告丑○○、己○○非
    法寄藏槍枝暨子彈部分
一、訊據被告甲○○、丑○○、己○○均矢口否認有何非法持有
    、寄藏槍枝及子彈之犯行，被告甲○○辯稱：伊被抓到時，
    根本沒有搜索槍械云云；被告丑○○辯稱：戊○○交給伊一
    個黑色手提袋，伊不知裡面有沒有槍枝，戊○○要伊將手提
    袋交給己○○，說那個手提袋是己○○的云云；被告己○○
    辯稱：警察查獲之槍枝及子彈是丑○○上車之後才出現的，
    是丑○○下車忘了拿云云。
二、查被告丑○○迭於警詢及本院審理時供承稱：戊○○有交給
    伊一個手提袋，伊將之交予被告己○○等語明確（見臺灣板
    橋地方法院檢察署九十三年度偵字第八六一九號偵查卷一第
    六十七頁至第六十八頁、本院九十四年八月二十四日審判筆
    錄），被告己○○亦迭於警詢、偵查中及本院訊問時陳稱：
    被告丑○○叫伊去臺北縣三重巿龍門路載渠，渠將一黑色手
    提袋放在右前座腳踏墊處等語屬實（見同署九十三年度偵字
    第六七一七號偵查卷一第四十九頁及第七十八頁、本院九十
    三年八月十七日準備程序筆錄）。而被告己○○係於九十三
    年三月三十日凌晨四時十分許，在臺北巿昆明街一五八號前
    ，為警查獲其駕駛車牌號碼二Ｂ－七八七八號自小客車搭載
    同案被告寅○○，並在該自小客車右前座腳踏墊處起出黑色
    手提包一個，內裝有手槍一枝（含彈匣一個）及子彈三十八
    顆等事實，為被告丑○○及己○○所不否認，並有上揭手槍
    一枝（含彈匣一個）及子彈三十八顆扣案可稽。該等手槍及
    子彈經送內政部警政署刑事警察局鑑驗結果，認送鑑手槍一
    枝（槍枝管制編號0000000000號）係仿ＣＯＬＴ
    廠製口徑九釐米半自動手槍製造之仿造槍，機械性能良好，
    可擊發同口徑制式子彈，認具殺傷力；送鑑子彈三十八顆均
    係口徑九釐米制式子彈（試射三顆），認均具殺傷力，有該
    局九十三年四月九日刑鑑字第０九三００七一七八四號槍彈
    鑑定書一件附卷足憑（見同署九十三年度偵字第六七一七號
    偵查卷二第一頁至第四頁）。是被告丑○○確將戊○○所交
    付內置有上揭槍枝及子彈之黑色手提包交予被告己○○，並
    藏置在被告己○○駕駛之前開自小客車右前座腳踏墊處，且
    該等槍枝及子彈均具有殺傷力無訛。
三、被告丑○○及己○○雖均辯稱渠等不知該黑色手提包內裝何
    物云云。然查，臺北縣政府警察局海山分局對於被告丑○○
    及己○○使用之行動電話門號實施通訊監察之結果，分別監
    錄到其等於九十三年三月三十日凌晨三時許之對話內容（被
    告丑○○以下稱Ａ，被告己○○以下稱Ｂ）如下：「Ａ：你
    有沒有開車？Ｂ：沒有。Ａ：不然我等一下看你在哪裡，我
    拿過去給你。Ｂ：我在西門町這邊。Ａ：要拿過去那邊嗎？
    Ｂ：拿過來這邊，我等一下我拿過去我旁邊的朋友那邊，他
    那邊是住家，比較沒有那個，不然我開車。Ａ：要多久時間
    ？Ｂ：我現在打電話過去，馬上去開車。Ａ：好」（重要錄
    音譯音資料附於同署九十三年度偵字第六七一七號偵查卷二
    第五十三頁至第五十五頁）。依被告丑○○與己○○間之對
    話內容，渠等非但在相約交付物品之地點，被告己○○更稱
    「拿過來這邊，我等一下，我拿去我旁邊的朋友那邊放，他
    那邊是住家，比較沒有那個」，若其對於被告丑○○所欲交
    付之物品為何毫無所悉，又如何能明確表示其可藏放該物品
    之地點以及該地點妥適與否？而被告丑○○若對於其所欲交
    付予被告己○○之物品亦未知其裡，又如何能應允被告己○○所提議之藏匿方案？況被告丑○○前於警詢時已供承稱：
    戊○○有告訴伊裡面是違禁品等語明確（見同署九十三年度
    偵字第八六一九號偵查卷一第六十八頁），顯見被告丑○○
    及己○○對於前開黑色手提包內確裝有上揭具有殺傷力之手
    槍及子彈等違禁物品，均知悉無訛，渠等明知此情，猶相互
    連繫尋覓地點藏匿該等違禁物品，顯有代為寄藏該等槍枝及
    子彈之犯意甚明。
四、復查，被告丑○○於本院審理時證述稱：被告林俊鋒為警在
    其位於臺北縣蘆洲巿長安街二二０巷三十二號住處查獲當日
    ，其女友戊○○曾打電話給伊前至上址，戊○○交給伊一個
    手提包，伊看戊○○一個女孩子，又很害怕，就將伊載回淡
    水，伊並不是和戊○○感情較好，而是因為被告甲○○才認
    識戊○○等語明確（見本院九十四年八月二十四日審判筆錄
    ），足見戊○○係因被告甲○○為警查獲，始致電被告丑○○前來，並交予上揭內置槍枝及子彈之黑色手提包，衡情，
    被告丑○○與戊○○並非熟識，交情不深，豈會甘冒犯罪之
    風險而代戊○○藏匿槍彈？實與常情有悖，顯見上揭槍枝及
    子彈確原為被告甲○○所持有，嗣其女友戊○○因見被告甲○○為警逮捕，唯恐再遭查獲上揭槍枝及子彈，始委請被告
    丑○○代為處理該等槍枝及子彈，至為灼然。是被告甲○○
    辯稱該等槍枝及子彈非伊所有云云，殊難遽信。
五、綜上，被告甲○○非法持有可發射子彈具有殺傷力之槍枝暨
    子彈等犯行以及被告丑○○、己○○代為寄藏可發射子彈具
    有殺傷力之槍枝暨子彈等犯行均堪認定，應予依法論罪科刑
    。
參、被告甲○○販賣第一級毒品海洛因部分
一、訊據被告甲○○矢口否認有何販賣第一級毒品犯行，辯稱：
    丁○○是伊朋友，伊等都有在施用毒品，伊要去拿海洛因時
    就順便幫丁○○拿，並沒有販賣云云。
二、按被告以外之人於審判外之言詞或書面陳述，除法律有規定
    者外，不得作為證據。又被告以外之人於偵查中向檢察官所
    為之陳述，除顯有不可信之情況者外，得為證據。又被告以
    外之人於檢察事務官、司法警察官或司法警察調查中所為之
    陳述，與審判中不符時，其先前之陳述具有較可信之特別情
    況，且為證明犯罪事實存否所必要者，得為證據，刑事訴訟
    法第一百五十九條第一項、第一百五十九條之一第二項及第
    一百五十九條之三分別定有明文。查證人丁○○於警詢時供
    稱：伊共向甲○○購買過四、五次海洛因，都是以伊使用之
    行動電話0000000000號撥打甲○○使用之行動電
    話0000000000號，約在甲○○位於臺北縣蘆洲巿
    長安街二二０巷三十二號租屋處樓下交易，大約一個禮拜向
    渠買一次海洛因，每次都以五千元購買海洛因淨重０‧九公
    克，第一次購買是在九十三年三月初，最後一次是九十三年
    三月二十九日交易未成即警查獲等語（見臺灣板橋地方法院
    檢察署九十三年度偵字第六七一七號偵查卷一第四十一頁）
    。其復於偵查中經檢察官告知具結之義務及偽證之處罰後具
    結證述稱：伊上週即交給甲○○五千元，但渠都未將海洛因
    交給伊，伊今天是要去找渠拿海洛因，五千元可以買０‧九
    公克，伊共向渠買了三至五次，每次五千元，伊施用之海洛
    因皆是向甲○○拿的，都是在蘆洲巿住處交易等語（見同署
    九十三年度偵字第六七一七號偵查卷第七十九頁反面至第八
    十頁）。其雖於本院審理時改稱：伊是與甲○○合夥購買海
    洛因，伊想施用時，就向甲○○提議購買毒品云云（見本院
    九十四年四月十四日審判筆錄）。然而，丁○○對於其向被
    告甲○○購買第一級毒品海洛因之時間、地點、價格、重量
    、次數等細節，迭於警詢及偵查中證述綦詳，反而支字未提
    其與被告甲○○合資購買毒品一節，甚且其於偵查中更供稱
    ：（問：你是請甲○○幫你買或是向他買？）伊不知道，反
    正伊錢拿給渠，渠即會將毒品將伊等語明確，並無何事先提
    議合資購買之情事，則其嗣於本院審理時改稱伊是與被告甲○○集資購買毒品云云，不無維護被告甲○○之詞，殊難採
    信。況證人丁○○並未指陳其於警詢或偵查中之陳述有何非
    出於自由意願之情事，其於偵查中更經檢察官告知具結之義
    務及偽證之處罰後具結而為陳述，自具有較可信之特別情形
    ，而得資為認定被告甲○○販賣第一級毒品海洛因之證據。
    被告甲○○辯稱伊未販賣第一級毒品海洛因予丁○○云云，
    不足採信。
三、至證人丁○○於警詢時證稱：伊共向被告甲○○購買過第一
    級毒品海洛因四、五次等語，於偵查中供稱：伊共向被告甲○○買三至五次等語，其對於向被告甲○○購買之次數不盡
    確定。惟據其在警詢時供稱：第一次購買是在九十三年三月
    初，最後一次是九十三年三月二十九日交易未成即為警查獲
    ，大約一個禮拜向被告甲○○購買一次等語，於偵查中陳稱
    ：伊自九十三年三月初開始施用第一級毒品海洛因，最近一
    次是上週四（按：即九十三年三月二十五日）等語，於本院
    審理時亦證述稱：伊從九十三年三月份開始施用第一級毒品
    海洛因，所施用之海洛因都是和被告甲○○合夥出錢買回來
    的等語，顯見丁○○應係自九十三年三月初即自九十三年三
    月一日起至同年月十日止之某日，即開始向被告甲○○購買
    第一級毒品海洛因施用，平均每週一次，迄至其最後一次向
    被告甲○○買得第一級毒品海洛因進而施用即九十三年三月
    二十五日，至少應向被告甲○○購買第一級毒品海洛因施用
    三至四次，本院基於「罪疑利益歸於被告」之原則，以最有
    利於被告之認定，即認被告甲○○係自九十三年三月初某日
    起至九十三年三月二十五日止，以每０‧九公克五千元之價
    格，每週一次，連續販賣第一級毒品海洛因予丁○○，共計
    三次，嗣又於九十三年三月二十九日，與丁○○相約交易尚
    未完成前，即為警查獲。
四、此外，並有第一級毒品海洛因三包（合計驗餘淨重一‧七六
    公克）扣案以及法務部調查局九十三年六月十八日調科壹字
    第０六０００八三四一號鑑定通知書影本一紙附卷（附於本
    院卷宗第二宗）可資佐證。綜上，被告甲○○販賣第一級毒
    品海洛因犯行堪以認定，應予依法論罪科刑。
五、至公訴意旨另據臺北縣政府警察局海山分局對於被告甲○○
    使用之行動電話門號0000000000號及00000
    00000號實施通訊監察結果（詳見臺灣板橋地方法院檢
    察署九十三年十二月六日辛○博慧九十三蒞字第一一三六０
    號函附補充理由書），認被告甲○○另連續多次販賣第一級
    毒品海洛因予不特定人謀利等語。然查：
  (一)前述通訊監察結果，分別監錄如下對話內容：
    1.日期為九十二年十二月五日下午三時三分許。行動電話門
      號0000000000號使用者（下稱某甲）撥打電話
      予被告甲○○（下稱Ａ），對話內容如下：「某甲：頭ㄟ
      ，你剛給我的只有一點二九而已。Ａ：等一下，我現在人
      在銀行，我等一下打給你」（重要錄音譯音資料附於同署
      九十三年度偵字第六七一七號偵查卷二第五十八頁）。
    2.日期為九十二年十二月五日下午三時三十六分許。行動電
      話門號0000000000號使用者（下稱某乙）撥打
      電話予被告甲○○，對話內容如下：「某乙：我要女的。
      Ａ：要晚一點，我現在人在外面。某乙：好。Ａ：你都沒
      有了嗎？某乙：對。Ａ：好，我晚一點打給你」（重要錄
      音譯音資料附於同署九十三年度偵字第六七一七號偵查卷
      二第五十八頁）。
    3.日期為九十二年十二月五日下午六時三十六分。某甲再撥
      打電話予被告甲○○，對話內容如下：「某甲：頭ㄟ，我
      要１，麻煩你一下，你還要給我二點七。Ａ：對。某甲：
      你是否可以方便幫我把那０點七秤起來。Ａ：我有辦法分
      ，我沒時間」（重要錄音譯音資料附於同署九十三年度偵
      字第六七一七號偵查卷二第六十頁）。
    4.日期為九十三年一月二日凌晨零時二分許。行動電話門號
      0000000000號使用者（下稱某丙）撥打電話予
      被告甲○○，對話內容如下：「Ａ：我先跟你說對方女的
      半兩，五萬元現金，你看怎樣你打給我」。某丙旋於同日
      時十三分許，撥打電話予被告甲○○告知「我看不要好了
      」（重要錄音譯音資料附於同署九十三年度偵字第六七一
      七號偵查卷二第六十二頁）。
    5.日期為九十三年一月十二日。行動電話門號000000
      0000號使用者（下稱某丁）撥打電話予被告甲○○，
      對話內容如下：「某丁：現在要三、五兩有沒有？Ａ：價
      格貴。某丁：多少。Ａ：東西跟人家調要二七，划不來。
      某丁：你是說一兩還是半粒？Ａ：半粒。某丁：好」（重
      要錄音譯音資料附於同署九十三年度偵字第六七一七號偵
      查卷二第六十六頁）。
    6.日期為九十三年二月十六日。被告甲○○撥打電話予同案
      被告丙○○（下稱Ｂ），對話內容如下：「Ａ：阿藏，你
      那邊還有軟的嗎？Ｂ：我等一下去拿。Ａ：等一下去拿可
      不可以分一些給我？Ｂ：好，等拿回來我跟你講」（重要
      錄音譯音資料附於同署九十三年度偵字第六七一七號偵查
      卷二第七十頁）。
    7.日期為九十三年二月十七日。被告甲○○撥打電話予行動
      電話門號0000000000號（下稱某戊），對話內
      容如下：「Ａ：先留四分之一給我。某戊：好。Ａ：不跟
      我說你都處理過？某戊：我沒有秤四分之一，我都是半個
      、半個的。Ａ：你三個都是半個嗎？某戊：對。Ａ：你先
      拿一個半個出來，我再秤還給你，好不好。某戊：好」（
      重要錄音譯音資料附於同署九十三年度偵字第六七一七號
      偵查卷二第七十二頁）。
    8.日期為九十三年三月七日。行動電話門號0000000
      000號使用者（下稱某己）撥打電話予被告甲○○，對
      話內容如下：「某己：大ㄟ，女的你那邊有沒有？Ａ：我
      這邊沒有，你要問大ㄟ那邊有沒有，他昨天有拿，好像剩
      不多」（重要錄音譯音資料附於同署九十三年度偵字第六
      七一七號偵查卷二第七十四頁）。
    9.日期為九十三年三月二十七日。行動電話門號00000
      00000號使用者（下稱某庚）撥打電話予被告甲○○
      ，對話內容如下：「某庚：我剛回去我朋友那邊秤的結果
      ，差半個共十三兩半，連你們補上的夠，我現在要如何跟
      你配合。Ａ：我過去拿也沒關係。某庚：還是我直接交給
      你就可以。Ａ：你交給我處理，處理好我送過去給你」（
      重要錄音譯音資料附於同署九十三年度偵字第六七一七號
      偵查卷二第七十五頁至第七十六頁）。
  (二)證人即臺北縣政府警察局海山分局刑事組組長壬○○於本院
    審理時結證稱：伊從八十二年起從事刑事工作迄今，有偵辦
    過毒品案件，依伊個人經驗，依照監聽到之暗號去搜索而起
    獲毒品之比例大約九成五以上，一般菜鳥在交易時會直接說
    毒品之名稱，但機會不大，大部分都不會講，毒品常見暗號
    包括「軟的」是海洛因，「硬的」是安非他命，伊有聽過「
    男的」、「女的」，但不敢肯定是什麼意思等語明確（見本
    院九十四年六月二日審判筆錄）。前述2.4.6.8.等對話內容
    ，雖均提及「女的」或「軟的」即暗諭第一級毒品海洛因之
    用語，惟細究之，前述2.4.8.對話內容，某乙、某丙及某己
    雖均向被甲○○表示「要」第一級毒品海洛因，但被告甲○○向某乙表示晚一點再連絡，明確告知某己「我這邊沒有」
    ，某丙嗣更告知被告甲○○表示「不要」，是被告甲○○與
    某乙、某丙、某己究有無實際進行毒品交易，殊值懷疑。又
    ，前述6.對話內容，僅關於被告甲○○向同案被告丙○○調
    毒品一事，亦無法資為證明被告甲○○有販賣第一級毒品海
    洛因予不特定人之依據。
  (三)而前述1.3.5.7.等對話內容，均未「明示」或「暗諭」其等
    所提及購買或交付之物品確係第一級毒品海洛因，充其量僅
    在談論重量或數量等情節，自無法以推測之方式逕認定被告
    甲○○與各該對話者所談論之客體即為第一級毒品海洛因，
    更無法遽認渠等間已就買賣之數量及金額達成合意，進而均
    已完成交易。
  (四)綜上，依公訴人所舉前述通訊監察結果，尚難佐認被告甲○○確有另販賣第一級毒品海洛因予不特定人謀利之行為。況
    被告甲○○為警查獲時，現場亦僅發現其與丁○○進行毒品
    交易之情事，公訴意旨泛指被告甲○○自九十三年二月間某
    日起，連續多次在臺北縣、巿內各處，販賣第一級毒品海洛
    因予不特定人謀利等語，然尚未詳敘其各次出售第一級毒品
    海洛因之時間、地點、對象、數量及金額，自無法僅以推論
    之方式即認定被告甲○○有另販賣第一級毒品海洛因予其他
    不特定人之行為。惟公訴人既認此部分與前述被告甲○○販
    賣第一級毒品海洛因予丁○○之犯罪事實有連續犯之裁判上
    一罪關係，故不另為無罪之諭知，併予敘明。
肆、被告丑○○持有第一級毒品部分
一、被告丑○○持有第一級毒品海洛因之犯罪事實，業據其於本
    院訊問時供認不諱（見本院九十三年八月十七日準備程序筆
    錄），並為警在其位於臺北縣淡水鎮○○○路○段八十七之
    三號二十五樓以及位於臺北巿敦煌路二十四巷二弄十七號四
    樓等住處內起出白粉五包，經送法務部調查局鑑定結果，均
    檢出含有第一級毒品海洛因成份（合計驗餘淨重九十‧八五
    公克，純度為百分之七十‧一七，純質淨重六十三‧七五公
    克），有該局第000000000號鑑定通知書影本一紙
    在卷可稽（附於本院卷宗第二宗）。衡情，被告丑○○為警
    查扣之毒品重量高達淨重九十‧八五公克，純度為百分之七
    十‧一七，純質淨重六十三‧七五公克，數量甚鉅，且前述
    二址均為其住處，卻皆未在該二處發現任何施用第一級毒品
    海洛因所用之工具，有臺北縣政府警察局海山分局搜索扣押
    筆錄暨扣押物品目錄表各二件在卷可查（見臺灣板橋地方法
    院檢察署九十三年度偵字第八六一九號偵查卷第十四頁至第
    十八頁），顯見被告丑○○藏置在前述二址住處內之第一級
    毒品海洛因並非單純供己施用。又查無其他積極證據足認被
    告丑○○持有該等第一級毒品海洛因係基於販賣營利之意圖
    （理由詳如後述），是其非法持有第一級毒品犯行堪以認定
    ，應予依法論罪科刑。
二、至公訴意旨認被告丑○○係與同案被告庚○○、乙○○共同
    販賣第一級毒品海洛因予不特定人謀利等語。訊據被告丑○○堅決否認有何販賣第一級毒品犯行，辯稱：伊沒有販賣第
    一級毒品等語。經查：
  (一)公訴人認被告丑○○等三人共同販賣毒品之主要論據，乃係
    臺北縣政府警察局海山分局對於渠等使用之行動電話實施通
    訊監察，而監錄到渠等間或渠等與他人間談論涉嫌毒品交易
    之如下對話內容（詳前述補充理由書）：
    1.日期為九十三年三月七日。真實姓名年籍不詳、綽號「阿
      光」之男子撥打電話予被告丑○○（下稱Ａ），對話內容
      略為：「阿光：有沒辦法再四個？Ａ：有沒有趕？阿光：
      可能有趕，我等一下先去跟他拿錢，看等一下約在哪裡，
      我跟他報二五。Ａ：他有決定再打給我。阿光：已經決定
      了，你今天拿過來的說讚，他們錢已經準備好了，我手機
      快沒電了，我先回去家裡」。被告丑○○旋撥打電話予同
      案被告庚○○（下稱Ｂ），對話內容略為：「Ａ：你等下
      幫我拿東西給阿光。Ｂ：他要來嗎？Ａ：我叫他過去找你
      ‧‧在沙發的地方，拿四個給他。Ｂ：大的。Ａ：他會拿
      錢給你‧‧你要拿白色的那個給他‧‧我包起來看起來很
      多那個就是。Ｂ：好」。被告丑○○再撥打電話予「阿光
      」，對話內容略為：「Ａ：你去我家裡‧‧我叫妹ㄚ拿給
      你。阿光：好，我錢都交給她就好？Ａ：好。阿光：連三
      萬元都交給她？Ａ：好」。翌日，被告丑○○又撥打電話
      予同案被告庚○○，對話內容略為：「Ａ：你那個弄好嗎
      ？Ｂ：嗯。Ａ：給你多少？Ｂ：十三。Ａ：總共？我忘記
      跟你講。Ｂ：太少嗎？Ａ：要給他四千。Ｂ：再給他四千
      ？Ａ：沒關係，明天來弄那個再給他錢。Ｂ：好」（重要
      錄音譯音資料附於同署九十三年度偵字第八六一九號偵查
      卷二第九頁至第十二頁）。
    2.日期為九十三年三月十一日。被告丑○○撥打電話予同案
      被告乙○○（下稱Ｃ），對話內容略為：「Ｃ：他現在說
      先拿二，晚一點再拿三。Ａ：操。Ｃ：反正看到現金再講
      話，那二要不要給他。Ａ：你那邊沒有了嗎？Ｃ：差不多
      沒有了，剩沒多少。Ａ：看錢。Ｃ：對啊，看錢再給他，
      等一下要怎麼弄。Ａ：我再拿過去」（重要錄音譯音資料
      附於同署九十三年度偵字第八六一九號偵查卷二第十五頁
      至第十六頁）。
    3.日期為九十三年三月三日下午六時許。被告丑○○撥打電
      話予同案被告乙○○，對話內容略為：「Ａ：喂，你昨天
      那個買錯了。Ｃ：袋子。Ａ：嗯，我要大的裝兩的那一種
      袋子。Ｃ：這個不是二號。Ａ：這個是幾號我也不曉得，
      裝一兩的袋子你知道嗎？Ｃ：我知道啊，可是你說二號嗎
      ？我都叫他都買二號。Ａ：再幫我買那個。Ｃ：裝兩的嗎
      ？Ａ：對，買二個。Ｃ：好」（重要錄音譯音資料附於同
      署九十三年度偵字第八六一九號偵查卷二第三十七頁）。
    4.日期為九十三月三月三日晚間十時許。被告丑○○撥打電
      話予同案被告乙○○，對話內容略為：「Ａ：喂，大李，
      ‧‧你電話號碼先寫起來一下，0000000000，
      那個『阿奇』打電話給他，要半件‧‧跟他約，上次你跟
      他。Ｃ：知道。Ａ：拿半件給他，拿一萬三。Ｃ：好」（
      重要錄音譯音資料附於同署九十三年度偵字第八六一九號
      偵查卷二第三十八頁）。
    5.日期為九十三年三月八日。被告丑○○撥打電話予同案被
      告庚○○，對話內容略為「Ａ：等一下我叫大李過去，他
      會打你的電話，你幫我弄五件給他，他會給你十萬，你把
      他收起來。Ｂ：好」。同案被告乙○○旋撥打電話予同案
      被告庚○○，對話內容略為「Ｃ：我大李。Ｂ：你在樓下
      嗎？Ｃ：我在巷口走進去。Ｂ：你上來好了。Ｃ：他叫我
      不要上去。Ｂ：沒關係，你到樓梯口那邊，就是上面這個
      樓梯口。Ｂ：好，知道」（重要錄音譯音資料附於同署九
      十三年度偵字第八六一九號偵查卷二第四十頁）。
    6.日期為九十三年三月十三日。行動電話門號000000
      0000號使用者（下稱某甲）撥打電話予同案被告乙○○，對話內容略為「某甲：大李，能不能跟你多拿一千，
      人家要的。Ｃ：什麼？某甲：軟的能不能給我多一點？Ｃ
      ：人家要，幹嘛多一點？某甲：拜託付。Ｃ：好」（重要
      錄音譯音資料附於同署九十三年度偵字第八六一九號偵查
      卷二第八十二頁）。
    7.日期為九十三年三月十四日。某甲再撥打電話予同案被告
      乙○○。對話內容略為「某甲：大李哥，我要過去跟你拿
      一張女的‧‧我到了打給你」（重要錄音譯音資料附於同
      署九十三年度偵字第八六一九號偵查卷二第八十三頁）。
    8.日期為九十三年三月十五日。某甲又撥打電話予同案被告
      乙○○。對話內容略為「某甲：大李哥，我阿凱‧‧我過
      去拿五千」（重要錄音譯音資料附於同署九十三年度偵字
      第八六一九號偵查卷二第八十三頁）。
    9.日期為九十三年二月二十八日。巿內電話0000000
      000號使用者（下稱某乙）撥打電話予同案被告乙○○
      ，對話內容略為「某乙：大李哥，我要四分之一，我拿現
      金及戒子。Ｃ：你過來。某甲：好不好？Ｃ：我不知道好
      不好，我評估一下，你過來再說」（重要錄音譯音資料附
      於同署九十三年度偵字第八六一九號偵查卷二第八十四頁
      至第八十五頁）。
    10.日期為九十三年四月八日。同案被告乙○○撥打電話予行
      動電話門號0000000000號使用者（下稱某丙）
      ，對話內容略為「某丙：你那邊怎麼樣？Ｃ：接好了。某
      丙：哎唷。Ｃ：不錯。某丙：接多少錢？Ｃ：比你稍為貴
      一點點。某丙：是多少？Ｃ：三三。某丙：可以，東西好
      就好了。Ｃ：不能的我能要啊，他敢跟我不清不楚。某丙
      ：我現在也要去拿。Ｃ：你先去，到時候再交流一下。某
      丙：好」（重要錄音譯音資料附於同署九十三年度偵字第
      八六一九號偵查卷二第八十六頁至第八十七頁）。
    11.日期為九十三年四月十日上午八時許。被告丑○○撥打電
      話予同案被告乙○○，對話內容略為「Ｂ：剛有人問我要
      男生衣服五件。Ａ：一件都沒有」（重要錄音譯音資料附
      於同署九十三年度偵字第八六一九號偵查卷二第八十七頁
      至第八十八頁）。
    12.日期為九十三年四月十日晚間十時許。行動電話0000
      000000號使用者（下稱某丁）撥打電話予同案被告
      乙○○，對話內容略為「某丁：我友明，總共重三點二，
      我跟你講一下。Ｃ：應該不會三點二而已。某丁：總共連
      袋子重三點七。Ｃ：二個。某丁：對，二個，一個一點八
      ，一個一點九。Ｃ：有那麼輕嗎？某丁：對，真的是這樣
      ，我現在在前面秤。Ｃ：好啦。某丁：大的一點九，小的
      一點八，三點七扣掉袋子剩三克。Ｃ：好啦。某丁：我跟
      你講一下。Ｃ：好啦，一句話」（重要錄音譯音資料附於
      同署九十三年度偵字第八六一九號偵查卷二第八十八頁至
      第八十九頁）。
  (二)前述3.對話內容，被告丑○○係告知同案被告乙○○其前購
    買之袋子有誤；前述10.對話內容，同案被告乙○○僅在告知
    某丙其「接妥」某物品之價格及品質；前述12.對話內容，某
    丁僅在告知同案被告乙○○某物品之重量，均無任何人提及
    欲出賣或購買任何物品之意。
  (三)又前述2.對話內容，同案被告被告乙○○告知被告丑○○某
    不詳人士說先拿「二」、再拿「三」；前述8.9.等對話內容
    ，某甲、某乙分別向同案被告乙○○表示要「五千」、「四
    分之一」。然而，所謂「二」、「三」、「五千」、「四分
    之一」究係表示金額、重量或個數以及其客體為何，均屬不
    明。
  (四)再者，前述1.對話內容，被告丑○○指示同案被告庚○○拿
    「四個」給「阿光」，同案被告庚○○並向「阿光」收取「
    十三」；前述4.對話內容，被告丑○○指示同案被告乙○○
    與「阿奇」聯繫，並拿「半件」給「阿奇」以及向「阿奇」
    拿「一萬三」；前述5.對話內容，被告丑○○指示同案被告
    庚○○拿「五件」給同案被告乙○○，並收受同案被告乙○○交付「十萬」。然而，渠等間對話內容均未提及收取及交
    付之客體為何，實難逕認渠等所指交付之客體確係毒品，縱
    確屬實，究指何種毒品，亦非無疑。
  (五)此外，前述6.對話內容，某甲向同案被告乙○○要「一千」
    「軟的」；前述7.對話內容，某甲向同案被告乙○○要「一
    張」「女的」；前述11.對話內容，同案被告乙○○向被告丑
    ○○表示有人要「男生」衣服「五件」。而毒品常見暗號包
    括「軟的」指第一級毒品海洛因，「硬的」指第二級毒品安
    非他命，亦有稱毒品為「男的」、「女的」等情，業據證人
    即臺北縣政府警察局海山分局刑事組組長壬○○於本院審理
    時結證明確，已如前述。則同案被告乙○○與某甲、被告丑
    ○○間對話所提及之「軟的」、「女的」、「男的」確係指
    毒品無訛。然而，其等談話中均未論及毒品之價格，某甲僅
    向同案被告乙○○表示要拿去向渠拿毒品（前述6.7.），被
    告丑○○甚至回絕同案被告乙○○稱「一件都沒有」（前述
    11.），實難認定其等已就買賣毒品達成合意，且同案被告乙○○究係要「販賣」或「轉讓」毒品予某甲，亦無從由前述
    監錄之對話得知，甚至，其等嗣後相約見面後，是否相互間
    已有合意買賣毒品並著手交易，更難單憑其等有前述對話內
    容而推論之。
  (六)綜上，依公訴人所舉證據方法尚無法證明被告丑○○主觀上
    有出售第一級毒品海洛因營利之意圖，亦無法證明客觀上其
    已有售出毒品之事實，而使本院達於確信其有販賣第一級毒
    品之犯行。惟此部分與前述被告丑○○持有第一級毒品海洛
    因之犯罪事實有實質上一罪關係，故不另為無罪之諭知，併
    予敘明。
伍、被告己○○非法販賣槍枝及子彈未遂部分
一、訊據被告己○○固坦承同案被告寅○○將具有殺傷力之改造
    手槍一枝及土造子彈三顆交予伊等情不諱，惟矢口否認有何
    販賣槍彈犯行，辯稱：伊本來是想跟寅○○買，但身上沒有
    錢，伊不好意思講，就叫寅○○先拿給伊看，再向朋友借錢
    來買，伊不是要拿手槍給癸○○、謝偉鑫看云云。
二、查臺北縣政府警察局海山分局以偵辦違反槍砲彈藥刀械管制
    條例案件為由，向臺灣板橋地方法院檢察署聲請自九十三年
    二月二十六日起至同年四月二十三日止對於行動電話門號0
    000000000號實施通訊監察，有該署九十三年度監
    續字第０００一０九號訴訟卷宗所附通訊監察書（稿）影本
    及電話附表（稿）影本各一份在卷足憑（附於本院卷宗第三
    宗），則此實施通訊監察之合法性，殆屬無疑。該分局偵查
    員據該次通訊監察結果而制作如下所述譯文，除括號內關於
    「子彈」一詞係其自行加註之文字外，其餘內容均為被告己○○及同案被告寅○○所不否認真實性，應認具有證據能力
    ，合先敘明。
三、次查，被告己○○與癸○○二人於九十三年五月十六日下午
    三時許，相約在臺北巿昆明街一六０巷口見面，適為警據實
    施通訊監察結果認渠等正在進行槍彈買賣交易而當場查獲，
    並在被告己○○攜帶之皮包內起獲改造手槍一枝（含彈匣一
    個）及土造子彈三顆等事實，為其二人分別於警詢及本院審
    理時供認不諱（見臺灣板橋地方法院檢察署九十三年度偵字
    第八六一九號偵查卷一第一０五頁至第一０六頁、本院九十
    四年四月十四日審判筆錄），並有前開改造手槍一枝（含彈
    匣一個）及土造子彈三顆扣案可稽。而該等槍枝、子彈經送
    內政部警政署刑事警察局鑑驗結果，認送鑑槍枝一枝（槍枝
    管制編號0000000000號）係由仿ＷＡＬＴＨＥＲ
    廠ＰＰＫ／Ｓ型半自動手槍製造之玩具手槍換裝土造金屬槍
    管而成之改造手槍，機械性能良好，可擊發適用子彈，認具
    殺傷力；送鑑子彈三顆均係土造子彈（均具直徑約八‧０釐
    米金屬彈頭），採樣一顆試射，可擊發，認具殺傷力，有該
    局九十三年五月二十七日刑鑑字第０九三０一０八三三七號
    槍彈鑑定書一份在卷足憑（見同署九十三年度偵字第八六一
    九號偵查卷二第一一八頁至第一二八頁）。又證人癸○○迭
    本院審理時證稱：伊於為警查獲前一、二天，曾與被告己○○提及伊友人要購買制式手槍，請渠幫忙代找，嗣被告己○○約伊於九十三年五月十六日碰面，並告訴伊一枝二十五萬
    元等語（見本院九十四年四月十四日審判筆錄）。被告己○○前於警詢時亦承稱：因癸○○告訴伊有人要買槍，所以伊
    拿槍給渠看是否為渠所要購買之槍型，因同案被告寅○○曾
    向伊提起其友人有槍彈要脫手，正巧癸○○之友人也有要購
    進槍彈之意，所以伊才幫忙從中拉線接洽等語（見同署九十
    三年度偵字第八六一九號偵查卷一第一０七頁至第一０九頁
    ）。可見被告己○○約與癸○○於前述時間、地點相約見面
    ，乃為將其所攜帶之上揭具有殺傷力之改造手槍一枝及土造
    子彈三顆出售予癸○○。其嗣於本院訊問時辯稱該槍枝、子
    彈是伊自己要買的云云，顯屬事後卸責之詞，不足採信。
四、復查，臺北縣政府警察局海山分局對於被告己○○使用之行
    動電話門號0000000000號實施通訊監察結果，監
    錄被告己○○（下稱Ａ）與同案被告寅○○（下稱Ｂ）間如
    下對話內容：
  (一)日期為九十三年五月十六日凌晨一時四十二分許。「Ａ：你
    說二十萬，九二年。Ｂ：九二。Ａ：一九九二年，你有沒有
    去看？Ｂ：有。Ａ：進口的，是不是？Ｂ：嗯。Ａ：他那個
    怎樣？Ｂ：都沒有那個過。Ａ：他現在要買給我們就對了？
    Ｂ：嗯。Ａ：附幾桶油。Ｂ：這是他自己放在身邊，因現在
    比較辛苦，剩三桶。Ａ：要給別人就對了？Ｂ：要賣人。Ａ
    ：價錢是這樣就對了？Ｂ：對。Ａ：如果可以的話，他要帶
    上來嗎？Ｂ：看怎樣，我上去」（重要錄音譯音資料附於同
    署九十三年度偵字第八六一九號偵查卷二第六十二頁至第六
    十三頁）。
  (二)日期為同日上午十時九分許。「Ａ：叫他順便上來好了。Ｂ
    ：好啊。Ａ：我叫他帶十二萬回去就好，剩下來我們兄弟分
    。Ｂ：好。Ａ：不敢讓他死。Ｂ：好。他可能不上去，怎麼
    講？交給我那個？Ａ：如果被拗走，怎麼辦？Ｂ：拗去，應
    該是可以。Ａ：要賠給人家嗎？Ｂ：我不知道。我現在跟他
    講，現在是二十。Ａ：對啊。Ｂ：我現在殺價。Ａ：好。講
    多少？Ｂ：十八。Ａ：看可不可以？可不可以你都要上來。
    Ｂ：十八一定可以，不然包回去」（重要錄音譯音資料附於
    同署九十三年度偵字第八六一九號偵查卷二第七十一頁至第
    七十二頁）。
  (三)被告己○○及同案被告寅○○均不否認渠等間有前開關於買
    賣槍枝、子彈之對話內容。則其二人就販賣槍、彈之型式、
    數量、價格以及營利分配方式等細節均已詳以商議，再由被
    告己○○出面與買家聯繫，同案被告寅○○則負責提供買賣
    之標的物即上揭槍枝及子彈，顯見其二人對於共同出售具有
    殺傷力之槍枝、子彈等計畫確有犯意之聯絡與行為之分擔。
    從而，被告己○○與同案被告寅○○於本院訊問時辯稱該槍
    彈是被告己○○欲購買以及未談妥價格云云，實屬飾詞圖卸
    ，均不足採信。
五、綜上，本案事證明確，被告己○○販賣槍枝及子彈等犯行堪
    以認定，應予依法論罪科刑。
陸、論罪科刑以及應沒收物品
一、被告甲○○委託真實姓名年籍不詳人士以換貼照片方式變造
    黃元良國民身分證，核其所為，係犯刑法第二百十二條之變
    造特種文書罪。其與該名不詳人士就上揭變造特種文書犯行
    ，有犯意聯絡與行為分擔，為共同正犯。
二、被告甲○○多次販賣第一級毒品海洛因予丁○○，最後一次
    尚未交易完成，即為警查獲，核其所為，係犯毒品危害防制
    條例第四條第一項之販賣第一級毒品既遂罪以及同條第六項
    、第一項之販賣第一級毒品未遂罪。其先後多次販賣第一級
    毒品海洛因既遂、未遂之行為，時間緊接，方法相同，所犯
    係犯罪構成要件相同之罪名，顯係基於概括犯意而為，為連
    續犯，應依刑法第五十六條規定論以一販賣第一級毒品既遂
    罪，惟因販賣第一級毒品罪之法定本刑為死刑、無期徒刑，
    故依法不得加重。
三、被告丑○○非法持有第一級毒品海洛因，核其所為，係犯毒
    品危害防制條例第十一條第一項之持有第一級毒品罪。按所
    謂事實同一，乃指刑罰權所以發生之原因事實，係屬同一者
    而言；因之同一犯罪事實，僅行為之程度不同或實施該行為
    之過程先後有別，諸如犯罪之完成於通常情形下，須經過各
    種不同階段，而各階段之犯罪行為，又均為法律規定應予評
    價處罰者，即令法律上之規範評價輕重容有不同，於訴訟法
    上，仍不失其為同一性之犯罪事實，其一部事實經起訴者，
    依審判不可分之原則，其起訴之效力自應及於全部，悉屬應
    予審判之範圍。而販賣毒品前均有持有行為，販賣行為與持
    有行為，乃實質上一罪關係，販賣行為吸收販賣前之持有行
    為，持有（一部）行為既已起訴，效力自及於販賣（全部）
    行為，最高法院八十七年度臺上字第四四六一號裁判意旨參
    照。則公訴人雖起訴被告丑○○涉犯販賣第一級毒品罪嫌，
    然經本院審理結果，認不能證明其此部分犯罪，已如前述，
    而其持有第一級毒品海洛因之犯行，既為起效效力所及，本
    院自得加以審判，且本案係犯罪事實之減縮並無變更起訴法
    條之問題。又按持有毒品達一定數量者，加重其刑至二分之
    一，其標準由行政院定之，毒品危害防制條例第十一條第四
    項定有明文。行政院據該規定於九十三年一月七日公告持有
    第一級毒品淨重五公克以上者，加重其刑至二分之一。查本
    案被告丑○○經查獲持有第一級毒品海洛因合計驗餘淨重九
    十‧八五公克，純度為百分之七十‧一七，純質淨重六十三
    ‧七五公克，業如前述，已逾前述公告數量，應依上揭規定
    加重其刑。
四、查被告甲○○、丑○○、己○○行為後，槍砲彈藥刀械管制
    條例業經總統於九十四年一月二十六以華總一義字第０九四
    ０００一０一０一號令公布修正，並於同年月二十八日生效
    施行。關於未經許可持有、寄藏可發射子彈具有殺傷力槍枝
    之犯罪行為，修正前槍砲彈藥刀械管制條例（下稱舊法）原
    規定於第十一條第四項，其法定刑為「一年以上七年以下有
    期徒刑，併科新臺幣七百萬元以下罰金」；修正後槍砲彈藥
    刀械管制條例（下稱新法）將之移置於第八條第四項併予規
    範處罰，其法定刑為「三年以上十年以下有期徒刑，併科新
    臺幣七百萬元以下罰金」。而關於未經許可販賣可發射子彈
    具有殺傷力槍枝之犯罪行為，舊法原規定於第十一條第一項
    ，其法定刑為「五年以上有期徒刑，併科新臺幣一千萬元以
    下罰金」；新法將之移置於第八條第一項併予規範處罰，其
    法定刑為「無期徒刑或五年以上有期徒刑，併科新臺幣一千
    萬元以下罰金」。經比較新、舊法結果，以舊法規定較有利
    於被告甲○○、丑○○、己○○，依刑法第二條第一項但書
    規定，應適用最有利於行為人之法律即修正前槍砲彈藥刀械
    管制條例規定處斷。
五、查被告甲○○非法持有可發射子彈具有殺傷力之手槍及子彈
    ，嗣其為警另查獲販賣毒品犯行後，經其女友戊○○將上揭
    槍彈轉交予被告丑○○指示被告己○○代為藏放，核被告甲○○所為，係犯修正前槍砲彈藥刀械管制條例第十一條第四
    項之未經許可持有可發射子彈具有殺傷力之槍枝罪及同條例
    第十二條第四項之未經許可持有子彈罪；被告丑○○及己○○，均係犯修正前槍砲彈藥刀械管制條例第十一條第四項之
    未經許可寄藏可發射子彈具有殺傷力之槍枝罪及同條例第十
    二條第四項之未經許可寄藏子彈罪。原公訴意旨認被告甲○○係犯槍砲彈藥刀械管制條例第七條第四項之持有制式手槍
    罪嫌，復認被告丑○○及己○○均係犯同條項之寄藏制式手
    槍罪嫌等語，容有誤會，惟此業經公訴人於本院九十四年八
    月二十四日審判程序中當庭更正無訛。被告丑○○與己○○
    就上揭寄藏槍枝及子彈犯行，有犯意聯絡與行為分擔，為共
    同正犯。被告甲○○、丑○○、己○○均以一行為觸犯上揭
    二罪名，為想像競合犯，應依刑法第五十五條前段規定分別
    論以較重之未經許可持有可發射子彈具有殺傷力之槍枝罪、
    未經許可寄藏可發射子彈具有殺傷力之槍枝罪。
六、查被告己○○與同案被告寅○○共同出售槍枝予癸○○之友
    人，惟渠等正在進行交易時，適為監控多時之警員當場查獲
    ，始未交易成功，核其所為，係犯修正前槍砲彈藥刀械管制
    條例第十一條第五項、第一項之未經許可販賣可發射子彈具
    有殺傷力之槍枝未遂罪及同條例第十二條第五項、第一項之
    未經許可販賣子彈未遂罪。原公訴意旨雖認被告己○○與同
    案被告寅○○係涉幫助販賣槍枝未遂罪嫌及幫助販賣子彈未
    遂罪嫌等語。惟按現行刑法關於正犯、從犯之區別，係以其
    主觀之犯意及客觀之犯行為標準，凡以自己犯罪之意思而參
    與犯罪，無論其所參與者是否犯罪構成要件之行為，皆為正
    犯，其以幫助他人犯罪之意思而參與犯罪，其所參與者，苟
    係犯罪構成要件之行為，亦為正犯，必以幫助他人犯罪之意
    思而參與犯罪，其所參與者又為犯罪構成要件以外之行為，
    始為從犯，最高法院二十五年上字第二二五三號判例意旨參
    照。查被告己○○與同案被告寅○○亦已就販賣槍、彈之型
    式、數量、價格以及營利分配方式等細節均詳以商議，再由
    被告己○○出面與買家聯繫並相約交易，同案被告寅○○則
    負責提供買賣之標的物，已如前述，則其二人實已參與實施
    犯罪構成要件之行為，自無法僅以幫助犯論處。且渠等事前
    即有共同犯罪之謀議，並據以決定犯罪分工之方式，顯有犯
    意之聯絡與行為之分擔，應論以共同正犯。是原公訴意旨認
    被告己○○係涉幫助販賣槍枝及子彈未遂罪嫌等語，容有誤
    會。又被告己○○著手於犯罪行為之實施，惟尚屬未遂，應
    依刑法第二十六條前段規定按既遂犯之刑減輕之。又其一行
    為觸犯上揭二罪名，為想像競合犯，應依刑法第五十五條前
    段規定論以較重之未經許可販賣可發射子彈具有殺傷力之槍
    枝未遂罪。
七、被告甲○○所犯上揭變造特種文書、販賣第一級毒品、非法
    持有具有殺傷力之槍枝三罪間，被告丑○○所犯上揭非法持
    有第一級毒品、非法寄藏槍枝二罪間，被告己○○所犯上揭
    非法寄藏槍枝、販賣槍枝未遂二罪間，犯意均各別，罪名亦
    有異，均應分論併罰。
八、被告丑○○、己○○分別受有如犯罪事實欄二、三所述有期
    徒刑執行完畢，有臺灣高等法院被告前案紀錄表二件在卷可
    查，渠等於五年內再犯本案有期徒刑以上之罪，為累犯，均
    應依刑法第四十七條規定加重其刑，被告丑○○部分並應依
    同法第七十條規定遞予加重其刑。
九、爰審酌被告甲○○前於八十八年間因轉讓禁藥、非法持有槍
    枝、非法製造槍枝案件，經法院判處應執行有期徒刑三年五
    月確定，其與被告渠丑○○、己○○前均有多次麻藥、毒品
    前科，有臺灣高等法院被告前科紀錄表三件在卷足憑，素行
    非佳，且均施用毒品成癮；被告丑○○竟無故持有純質淨重
    高達六十三‧七五公克之第一級毒品海洛因，被告甲○○更
    多次販賣第一級毒品海洛因予他人謀利，不但戕害國民身心
    健康甚鉅，更嚴重影響社會秩序，誘發潛在暴力財產犯罪之
    危機，對社會治安危害至深；被告甲○○更非法持有具有殺
    傷力之槍枝及子彈，被告丑○○及己○○得悉為避免被告甲○○持有上揭槍彈再為警查獲，竟為其代覓藏匿地點，嚴重
    威脅一般民眾之生命、身體安全，幸及時為警查獲，始未傷
    及無辜而造成實害；被告己○○另與同案被告寅○○共謀出
    售具有殺傷力之槍枝及子彈，致該等槍彈有流通至巿面之機
    會，對於公共秩序及社會安全不無莫大危害，幸為警當場查
    獲，始未實際完成交易；被告甲○○又唯恐其多項犯行為警
    查緝，思及變造他人證件以規避刑事責任，已損及被害人黃
    元良之權益，更有耗費司法資源以及影響司法機關偵查犯罪
    程序之虞；兼衡渠等犯罪動機、目的、手段、生活狀況、智
    識程度、所生危害以及犯罪後矢口否認犯行、不知悔悟之態
    度等一切情狀，分別量處如主文所示之刑，並就罰金部分諭
    知易服勞役之折算標準以及定應執行刑，被告甲○○部分，
    依刑法第五十一條第四項規定僅執行無期徒刑，不執行他行
    ，併宣告褫奪公權終身，以資懲儆。
十、應沒收物品：
  (一)扣案變造之黃元良國民身分證上黏貼之被告甲○○照片一張
    ，係被告甲○○所有供犯罪所用之物，業據其供陳在卷，應
    依刑法第三十八條第一項第二款規定宣告沒收。至該國民身
    分證，既非被告甲○○所有之物，故不予宣告沒收。
  (二)扣案被告甲○○持有第一級毒品海洛因合計驗餘淨重一‧七
    六公克，不問屬於犯人與否，均應依毒品危害防制條例第十
    八條第一項前段規定沒收銷燬之。被告甲○○先後三次販賣
    第一級毒品海洛因予丁○○，各次均得款五千元，共計一萬
    五千元，應依毒品危害防制條例第十九條第一項規定宣告沒
    收，如全部或一部不能沒收時，以其財產抵償之。至包裝上
    揭毒品之分裝袋三個以及被告甲○○另為警查扣之分裝袋九
    十五個、細糖二包、吸食球一個、分裝勺二支、電子磅砰一
    個、行動電話ＳＩＭ卡十一支、行動電話四具、呼叫器一個
    等物，均為其否認係屬販賣第一級毒品海洛因所用或所得之
    物，復查無其他積極證據足認該等物品確與其販賣第一級毒
    品海洛因犯行有直接關連性，故均不予宣告沒收。另為警在
    被告甲○○身上起獲之第二級毒品安非他命二包，雖屬違禁
    物，惟其尚另涉施用第二級毒品罪嫌，該等第二級毒品安非
    他命誠屬其所涉該案之重要證物，自不宜逕在本案宣告沒收
    ，併予敘明。
  (三)扣案可發射子彈具有殺傷力之仿ＣＯＬＴ廠製口徑九釐米半
    自動手槍製造之手槍一枝（含彈匣一個，槍枝管制編號00
    00000000號）及具有殺傷力之口徑九釐米制式子彈
    三十五顆，均係違禁物，應依刑法第三十八條第一項第一款
    規定宣告沒收。至扣案口徑九釐米制式子彈三顆，業經試射
    鑑驗而已其效用，故不予宣告沒收。至裝盛上揭槍枝及子彈
    所用之黑色手提包一只，均為被告林俊鋒、丑○○、己○○
    否認為渠等所有，且與渠等持有、寄藏槍枝及子彈等犯行無
    何直接關連性，故亦不予宣告沒收。
  (四)扣案被告丑○○持有之第一級毒品海洛因五包（合計驗餘淨
    重九十‧八五公克，純度為百分之七十‧一七，純質淨重六
    十三‧七五公克），不問屬於犯人與否，均應依毒品危害防
    制條例第十八條第一項前段規定沒收銷燬之。至被告丑○○
    另為警在其位於臺北縣淡水鎮○○○路○段八十七之三號二
    十五樓住處起出之吸食器一個、行動電話四具、呼叫器一個
    、易付卡五張、現金新臺幣二百四十六萬三千八百元、美金
    五百十五元，以及在位於臺北巿敦煌路二十四巷二弄十七號
    四樓住處查扣之吸食器一組、電子秤一個、行動電話二具、
    行動電話ＳＩＭ卡三張、不具殺傷力之瓦斯長槍二把、鋼珠
    一包、現金新臺幣十五萬五千元等物，均與其非法持有第一
    級毒品海洛因犯行無何直接關連性，故不予宣告沒收。至其
    另為警查扣之第二級毒品安非他命共五包，雖屬違禁物，惟
    其尚另涉施用第二級毒品罪嫌，該等第二級毒品安非他命誠
    屬其所涉該案之重要證物，自不宜逕在本案宣告沒收，併予
    敘明。
  (五)扣案具有殺傷力之仿ＷＡＬＴＨＥＲ廠ＰＰＫ／Ｓ型半自動
    手槍製造之改造手槍一枝（含彈匣一個，槍枝管制編號00
    00000000號）及具有殺傷力之土造子彈二顆（均具
    直徑約八‧０釐米金屬彈頭），均屬違禁物，應依刑法第三
    十八條第一項第一款規定宣告沒收。另扣案之土造子彈一顆
    ，經鑑驗試射結果已失其效用，故不予宣告沒收。至扣案現
    金新臺幣十萬元及行動電話三具（各含ＳＩＭ卡，分別搭配
    行動電話門號0000000000號、00000000
    00號及0000000000號使用），分屬癸○○及謝
    偉鑫所有之物，業據其二人於警詢時陳明在卷，既非被告己○○及共犯即同案被告寅○○所有供犯罪所用之物，均不予
    宣告沒收。又扣案行動電話一具（含ＳＩＭ卡，搭配行動電
    話門號0000000000號使用），屬被告己○○所有
    之物，此為其於警詢時供承無訛，且係其持以與同案被告寅
    ○○及癸○○等人聯繫買賣槍枝及子彈所用之行動電話，亦
    有前述重要錄音譯音資料在卷足憑，然依該譯音資料所示對
    話內容，另有被告己○○與他人談論非關槍彈交易之事，自
    難逕認該具行動電話係專供本案販賣槍彈犯行所用之物，並
    無直接之關連性，故不予宣告沒收，併此敘明。
乙、無罪部分：
壹、公訴意旨另以：被告甲○○意圖營利並基於概括犯意，自九
    十三年二月間某日起，連續多次，在其臺北縣蘆洲巿長安街
    二二０巷三十二號二樓住處及臺北縣、巿內各處，販賣第二
    級毒品安非他命予丁○○及其他不特定人謀利。又被告丑○○與其同居人即同案被告庚○○夥同同案被告乙○○共同意
    圖營利並基於概括犯意，自九十三年三月間某日起，連續多
    次，在臺北縣淡水鎮○○○路○段八十七之三號二十五樓、
    臺北巿敦煌路二十四巷十七號四樓及臺北縣、巿內各處，販
    賣第二級毒品安非他命予不特定人謀利。因認被告甲○○、
    丑○○均涉犯毒品危害防制條例第四條第二項之販賣第二級
    毒品罪嫌等語。
貳、公訴人認被告甲○○、丑○○二人涉有上揭罪嫌，係以其二
    人於警詢及偵查中之供詞、證人丁○○之證詞、通訊監察錄
    音帶及譯文、扣案毒品、分裝袋、分裝勺、電子秤、細糖、
    呼叫器、行動電話及ＳＩＭ卡、現金等資為其論據。
參、按犯罪事實應依證據認定之，無證據不得認定犯罪事實；又
    不能證明被告犯罪者，即應諭知無罪之判決，刑事訴訟法第
    一百五十四條第二項、第三百零一條第一項分別定有明文。
    次按認定不利於被告之事實，須依積極證據，苟積極證據不
    足為不利於被告事實之認定時，即應為有利於被告之認定，
    更不必有何有利之證據。又認定犯罪事實所憑之證據，雖不
    以直接證據為限，間接證據亦包括在內，然而無論直接或間
    接證據，其為訴訟上之證明，須達於通常一般人均不致有所
    懷疑，而得確信其為真實之程度，始得據為有罪之認定，最
    高法院三十年上字第八一六號及七十六年臺上字第四九八六
    號判例意旨可資參照。
肆、被告甲○○被訴販賣第二級毒品部分
一、訊據被告甲○○堅決否認有何販賣第二級毒品犯行，辯稱：
    伊沒有販賣第二級毒品等語。
二、經查，被告甲○○為警於九十三年三月二十九日晚間十一時
    二十分許，在其住處前，起獲結晶物二包、分裝袋九十五個
    、分裝勺二支、電子磅砰一臺、海洛因添加劑（細糖）二小
    包、呼叫器一個、行動電話四具及ＳＩＭ卡十一片等情，有
    臺北縣政府警察局海山分局搜索扣押筆錄暨扣押物品目錄表
    各一件在卷足憑（見臺灣板橋地方法院檢察署九十三年度偵
    字第六七一七號偵查卷一第六頁至第八頁）。而前開結晶物
    經送鑑驗結果，均檢出含有第二級毒品甲基安非他命成分，
    有內政部警政署刑事警察局九十三年十二月二日刑鑑字第０
    九三０一九二八五二號鑑驗通知書一紙在卷足憑（附於本院
    卷宗第二宗）。則被告甲○○確持有上揭第二級毒品安非他
    命無訛。
三、惟查，公訴人所指臺北縣政府警察局海山分局對被告甲○○
    使用之行動電話實施通訊監察而監錄到其與他人間談論涉嫌
    毒品交易之對話內容，前述甲四(一)2.4.6.8.等對話內容，均
    在談論關於第一級毒品海洛因之內容；而前述甲四(一)1.3.5.
    7.等對話內容，均未「明示」或「暗諭」其等所提及購買或
    交付之物品確係第二級毒品安非他命，充其量僅在談論重量
    或數量等情節，均如前述。此外，另監錄到如下對話內容：
  (一)日期為九十三年一月二日。行動電話0000000000
    號使用者（下稱某甲）撥打電話予被告甲○○（下稱Ａ），
    對話內容如下：「某甲：你那邊有沒有硬的？要出兩。Ａ：
    要明天，我手頭上沒有，我明天跟別人調。某甲：要去調才
    知道價格嗎？你那邊一兩多少？Ａ：我明天問人家才知道‧
    ‧我明天問好報價格給你」（重要錄音譯音資料附於同署九
    十三年度偵字第六七一七號偵查卷第六十二頁至第六十四頁
    ）。
  (二)日期為九十三年一月四日。同案被告丑○○（下稱Ｂ）撥打
    電話予被告甲○○，對話內容如下：「Ａ：兄ㄟ，你那邊還
    有沒有男生？Ｂ：有，跟那一天一樣‧‧一個嗎？‧‧如果
    要多的要過來這邊。Ａ：我過去那邊」（重要錄音譯音資料
    附於同署九十三年度偵字第六七一七號偵查卷第六十四頁）
    。
  (三)日期為九十三年三月二十九日。被告甲○○撥打電話予行動
    電話0000000000號使用者（下稱某乙），對話內
    容如下：「某乙：我男生剩十四給你好不好？Ａ：十四沒有
    沒關係‧‧你如果要，我家裡有，我先轉過去敏兄那邊，再
    去我家拿給你，我家裡還有一兩半，我等一下就過去，我先
    跟志明講一講」（重要錄音譯音資料附於同署九十三年度偵
    字第六七一七號偵查卷第七十六頁至第七十七頁）。
  (四)毒品常見暗號包括「軟的」指第一級毒品海洛因，「硬的」
    指第二級毒品安非他命，亦有稱毒品為「男的」、「女的」
    等情，業據證人即臺北縣政府警察局海山分局刑事組組長壬○○結證明確，已如前述。而前述(三)對話內容，係某乙向被
    告甲○○表示要交予其剩餘之第二級毒品安非他命；前述(二)
    對話內容，係被告甲○○向被告丑○○詢問有無第二級毒品
    安非他命，均與被告甲○○有無販賣第二級毒品安非他命予
    他人無涉。再者，前述(一)對話內容，被告甲○○僅向某甲表
    示要向他人詢問能否調得第二級毒品安非他命之數量及價格
    ，則其等嗣後是否就購買毒品之數量及價格均達成合意，又
    是否確有進行實際交易，均無法逕據該對話內容推定之。
四、抑且，被告甲○○於前述時間、地點為警查獲其持有之第二
    級毒品安非他命亦非大量，其辯稱該等毒品係供己施用一節
    ，尚非不可採信。又被告甲○○為警查獲時，僅係準備與丁○○進行買賣第一級毒品海洛因之交易，並未發現另有交易
    第二級毒品之情事，且公訴意旨泛指被告甲○○自九十三年
    二月間某日起，連續多次，在其臺北縣蘆洲巿長安街二二０
    巷三十二號二樓住處及臺北縣、巿內各處，販賣第二級毒品
    安非他命予不特定人謀利等語，然尚未詳敘其各次出售第二
    級毒品安非他命之時間、地點、對象、數量及金額，自無法
    僅以推論之方式即認定被告甲○○有販賣第二級毒品安非他
    命之行為。
五、綜上，依公訴人所舉證據方法尚無法證明被告甲○○主觀上
    有出售第二級毒品安非他命營利之意圖，亦無法證明客觀上
    其已有售出毒品之事實，而使本院達於確信其有販賣第二級
    毒品等犯行。此外，復查無其他積極證據足認被告甲○○有
    公訴意旨所指販賣第二級毒品罪嫌，既不能證明其此部分犯
    罪，揆諸首揭說明，自應為無罪之諭知。
伍、被告丑○○被訴販賣第二級毒品部分
一、訊據被告丑○○堅決否認有何販賣第二級毒品犯行，辯稱：
    伊沒有販賣第二級毒品等語。
二、經查，被告丑○○為警於九十三年五月十六日下午四時五分
    許，持搜索票至其位於臺北縣淡水鎮○○○路○段八十七之
    三號二十五樓住處執行搜索，當場查扣結晶物四包、吸食器
    一個、行動電話四具、呼叫器一個、易付卡五張、現金新臺
    幣二百四十六萬三千八百元、美金五百十五元。復於同日下
    午五時三十分許，再持搜索票前往其位於臺北巿敦煌路二十
    四巷二弄十七號四樓住處執行搜索，復起獲結晶物一包、吸
    食器一組、電子秤一個、行動電話二具、行動電話ＳＩＭ卡
    三張、不具殺傷力之瓦斯長槍二把、鋼珠一包、現金新臺幣
    十五萬五千元等情，有臺北縣政府警察局海山分局搜索扣押
    筆錄暨扣押物品目錄表各二件、本院九十三年度聲搜字第一
    四七二號搜索票影本附卷可稽（見臺灣板橋地方法院檢察署
    九十三年度偵字第八六一九號偵查卷第十三頁至第十八頁）
    。而前開結晶物經送鑑驗結果，均檢出含有第二級毒品甲基
    安非他命成分，有內政部警政署刑事警察局九十三年十二月
    二日刑鑑字第０九三０一九二八五二號鑑驗通知書一紙在卷
    足憑（附於本院卷宗第二宗）。則被告丑○○確持有上揭第
    二級毒品安非他命無訛。
三、惟查，公訴人所指臺北縣政府警察局海山分局對被告丑○○
    使用之行動電話實施通訊監察而監錄到其與他人、同案被告
    李瑞、庚○○間談論涉嫌毒品交易之對話內容，尚無法逕予
    認定渠等主觀上確有販賣毒品營利之意圖以及客觀上已將毒
    品販出之事實，均如前述。且被告丑○○於前述時間、地點
    為警查獲其持有之第二級毒品安非他命亦非大量，其辯稱該
    等毒品係供己施用一節，尚非不可採信。況被告丑○○為警
    查獲時，現場亦未發現有正在進行毒品交易之情事，且公訴
    意旨泛指被告丑○○自九十三年三月間某日起，連續多次在
    臺北縣淡水鎮○○○路○段八十七之三號二十五樓、臺北巿
    敦煌路二十四巷十七號四樓及臺北縣、巿內各處，販賣第二
    級毒品安非他命予不特定人謀利等語，然尚未詳敘其各次出
    售第二級毒品安非他命之時間、地點、對象、數量及金額，
    自無法僅以推論之方式即認定被告丑○○有販賣第二級毒品
    安非他命之行為。
四、綜上，依公訴人所舉證據方法尚無法證明被告丑○○主觀上
    有出售第二級毒品安非他命營利之意圖，亦無法證明客觀上
    其已有售出毒品之事實，而使本院達於確信其有販賣第二級
    毒品等犯行。此外，復查無其他積極證據足認被告丑○○有
    公訴意旨所指販賣第二級毒品罪嫌，既不能證明其此部分犯
    罪，揆諸首揭說明，自應為無罪之諭知。
據上論斷，應依刑事訴訟法第二百九十九條第一項前段、第三百
零一條第一項前段，修正前槍砲彈藥刀械管制條例第十一條第一
項、第四項、第五項、第十二條第一項、第四項、第五項，毒品
危害防制條例第四條第一項、第十一條第一項、第十八條第一項
前段、第十九條第一項，刑法第十一條前段、第二條第一項但書
、第二十八條、第五十六條前段、第二百十二條、第二十六條前
段、第五十五條、第四十七條、第三十七條第一項、第四十二條
第三項、第三十八條第一項第一款、第二款、第五十一條第四款
、第五款、第七款，罰金罰鍰提高標準條例第一條前段、第二條
，現行法規所定貨幣單位折算新臺幣條例第二條，判決如主文。
本案經檢察官陳鴻濤到庭執行職務。
中　　華　　民　　國　　94　　年　　9 　　月　　29　　日
                  刑事第七庭審判長法　官  胡　堅　勤
                                  法　官　李　君　豪
                                  法　官　王　瑜　玲
上列正本證明與原本無異。
如不服本判決，應於判決送達後10日內向本院提出上訴狀（應附
繕本），上訴於臺灣高等法院。
中　　華　　民　　國　　94　　年　　10　　月　　3 　　日
                                  書記官  黃  頌  棻
附錄本案論罪科刑法條：
修正前槍砲彈藥刀械管制條例第十一條
未經許可，製造、販賣或運輸第四條第一項第一款所稱其他可發
射金屬或子彈具有殺傷力之各式槍砲者，處五年以上有期徒刑，
併科新臺幣一千萬元以下罰金。
未經許可，轉讓、出租或出借前項所列槍砲者，處三年以上十年
以下有期徒刑，併科新臺幣七百萬元以下罰金。
意圖供自己或他人犯罪之用，而犯前二項之罪者，處無期徒刑或
七年以上有期徒刑，併科新臺幣一千萬元以下罰金。
未經許可，持有、寄藏或意圖販賣而陳列第一項所列槍砲者，處
一年以上七年以下有期徒刑，併科新臺幣七百萬元以下罰金。
第一項至第三項之未遂犯罰之。
槍砲彈藥刀械管制條例第十二條
未經許可，製造、販賣或運輸子彈者，處一年以上七年以下有期
徒刑，併科新臺幣五百萬元以下罰金。
未經許可，轉讓、出租或出借子彈者，處六月以上五年以下有期
徒刑，併科新臺幣三百萬元以下罰金。
意圖供自己或他人犯罪之用，而犯前二項之罪者，處三年以上十
年以下有期徒刑，併科新臺幣七百萬元以下罰金。
未經許可，持有、寄藏或意圖販賣而陳列子彈者，處五年以下有
期徒刑，併科新臺幣三百萬元以下罰金。
第一項至第三項之未遂犯罰之。
毒品危害防制條例第四條
製造、運輸、販賣第一級毒品者，處死刑或無期徒刑；處無期徒
刑者，得併科新臺幣一千萬元以下罰金。
製造、運輸、販賣第二級毒品者，處無期徒刑或七年以上有期徒
刑，得併科新臺幣七百萬元以下罰金。
製造、運輸、販賣第三級毒品者，處五年以上有期徒刑，得併科
新臺幣五百萬元以下罰金。
製造、運輸、販賣第四級毒品者，處三年以上十年以下有期徒刑
，得併科新臺幣三百萬元以下罰金。
製造、運輸、販賣專供製造或施用毒品之器具者，處一年以上七
年以下有期徒刑，得併科新臺幣一百萬元以下罰金。
前五項之未遂犯罰之。
毒品危害防制條例第十一條
持有第一級毒品者，處三年以下有期徒刑、拘役或新臺幣五萬元
以下罰金。
持有第二級毒品者，處二年以下有期徒刑、拘役或新臺幣三萬元
以下罰金。
持有專供製造或施用第一、二級毒品之器具者，處一年以下有期
徒刑、拘役或新臺幣一萬元以下罰金。
持有毒品達一定數量者，加重其刑至二分之一，其標準由行政院
定之。
中華民國刑法第二百十二條
（偽造變造特種文書罪）
偽造、變造護照、旅券、免許證、特許證及關於品行、能力服務
或其他相類之證書、介紹書，足以生損害於公眾或他人者，處一
年以下有期徒刑、拘役或三百元以下罰金。
